【裁判字號】    90,訴緝,19
【裁判日期】    901128
【裁判案由】    恐嚇取財
【裁判全文】
臺灣花蓮地方法院刑事判決                        九十年度訴緝字第一九號
    公  訴  人  臺灣花蓮地方法院檢察署檢察官
    被      告  丙○○
    輔  佐  人  乙○○
右列被告因恐嚇取財案件，經檢察官提起公訴（八十三年度偵字第七○二號），本院
判決如左︰
    主  文
丙○○意圖為自己不法之所有，以恐嚇使人將本人之物交付未遂，累犯，處有期徒刑
陸月。如易科罰金，以佰元折算壹日。
    事  實
一、丙○○曾於民國七十七年間因犯詐欺罪，經判處有期徒刑六月確定，嗣經減刑為
    有期徒刑三月確定，於八十二年七月十四日執行完畢，仍不知悔改，意圖為自己
    不法所有，於八十三年二月十一日二十三時許，至花蓮縣光復鄉○○村○○街三
    十巷二號甲○○之住處敲門，對屋內之甲○○恐嚇稱：「你給我小心一點，如果
    沒有準備新台幣（下同）五十萬元的話，給我試試看」等語，致甲○○心生畏懼
    ，復於其後數日內，連續三次打電話給甲○○，因甲○○不在家，由甲○○之妻
    張鳳英接聽，丙○○在電話中對張鳳英恐嚇稱：「如果你們沒有拿出二十萬元的
    話，要放火燒你們的房子，你們要注意一點」等語，致張鳳英心生畏懼，又於同
    年二月二十日十八時許，至甲○○前開住處，對張鳳英恐嚇稱：「如果妳先生不
    準備二十萬元的話，要放火燒你們的房子」等語，致張鳳英心生畏懼，嗣於同年
    月二十一日一時許丙○○打電話給甲○○，恐嚇稱：如果未準備二十萬元給我的
    話，要派三部車子衝進甲○○住處，將甲○○全家人殺死，並放火燒房子等語，
    致甲○○心生畏懼，並佯稱允諾交款五萬元，暗中聯繫警方人員在其住處附近埋
    伏，當丙○○於同日二時許委託不知情之顏再成（已歿）前往該處取款時，為附
    近埋伏之警員當場逮捕查獲，丙○○始未得逞。
二、案經甲○○訴由花蓮縣警察局鳳林分局報請台灣花蓮地方法院檢察署檢察官偵查
    起訴。
    理  由
一、被告丙○○於本院訊問時否認犯行，辯稱：八十三年二月間我車禍受傷，小腿斷
    腰部也受傷，我在家療養，我和甲○○是四、五十年的老鄰居，從我父親的時候
    就開始，在療養期間我愛打牌，在甲○○家中打牌，我輸了錢把我的醫療費用都
    輸光了，我誤會與我賭的是甲○○叫來的，對我詐賭，我心有不甘，我沒有恐嚇
    的意思，那天晚上我喝酒了，一直想不開，被我母親罵，我就去甲○○家敲門，
    我對甲○○說如果對我詐賭害我輸錢我很不甘心，在地檢署交保後我去問人家，
    人家說那與甲○○無關，我們住的房子就在甲○○的隔壁連在一起，我不可能放
    火去燒他的房子。我是有打電話到甲○○住處，我只有提到我輸的錢約三、四十
    萬元以上，我沒有要求他們給付五十萬元、二十萬元。顏再成是我們村裡的人，
    我去光復鄉看病回來，顏再成問我說受傷那麼嚴重，聽村裡的人講你跟甲○○吵
    架，我說跟他說我輸錢及懷疑跟我賭的人對我詐賭，他說你醫藥費夠不夠，我說
    不夠，他就說都是老鄰居了，我跟甲○○講講看，問問看什麼情形，我就沒有再
    跟他聯絡了，我不可能要一個七十幾歲的人去跟甲○○要錢云云。
二、惟查：前述事實，已經被害人甲○○、張鳳英於警訊、偵查及本院訊問時指訴歷
    歷，並有證人顏再成於警訊、偵查中，證人陳月於偵查中證稱可參，且互核相符
    ，事證明確，被告前述辯詞應係事後卸責之詞，並不可採。其犯行確可認定。
三、核被告丙○○所為，係犯刑法第三百四十六條第三項、第一項之恐嚇取財未遂罪
    。被告基於一個恐嚇取財之犯意，先後多次對甲○○、張鳳英為恐嚇行為，乃接
    續之舉動，為實質上一罪。再查：被告有事實欄所載之犯罪科刑執行情形，此有
    台灣高等法院被告全國前案紀錄表一份可參，其受有期徒刑執行完畢後，五年以
    內再犯有期徒刑以上之本罪，為累犯，應依法加重其刑。又被告著手於犯罪行為
    之實行而不遂，按既遂犯之刑減輕之，並先加後減之。爰審酌被告之素行，犯罪
    手段、對被害人產生之危害暨其智識程度、犯罪後雖予否認，但對過去所為顯有
    悔意，被害人甲○○已表示願原諒被告（有和解書一份可參）等一切情狀，量處
    如主文所示之刑，並諭知易科罰金之折算標準。末查刑法第四十一條於九十年一
    月四日修正，同年一月十日經總統公布實施，參照最高法院二十四年七月刑庭總
    會決議及最高法院二十九年度上字第五二五號判例意旨，仍有刑法第二條第一項
    之適用，而修正後之刑法第四十一條規定較有利於行為人，本案自應適用修正後
    之刑法第四十一條第一項前段規定，對被告諭知易科罰金之折算標準。
據上論斷，應依刑事訴訟法第二百九十九條第一項前段，刑法第三百四十六條第三項
、第一項、第二條第一項前段、第四十七條、第二十六條前段、第四十一條第一項前
段，罰金罰鍰提高標準條例第一條前段、第二條，判決如主文。
中      華      民      國      九十      年    十一    月    二十八    日
                                臺灣花蓮地方法院刑事庭
                                    法  官  楊  碧  惠
右正本證明與原本無異。
如對本判決不服，應於送達後十日內，向本院提出上訴狀。（應抄附繕本）告訴人或
被害人如對於本判決不服者，應具備理由請求檢察官上訴，其上訴期間之計算係以檢
察官收受判決正本之日期為準。
                                    法院書記官
中      華      民      國      九十      年    十二    月      四      日
附錄本判決論罪之法律條文：
刑法第三百四十六條第一項、第三項：
意圖為自己或第三人不法之所有，以恐嚇使人將本人或第三人之物交付者，處六月以
上五年以下有期徒刑，得併科一千元以下罰金。
前二項之未遂犯，罰之。


司法院資訊處製作；財團法人民間司法改革基金會備份。
